# 套期保值

提问人：zoujiecpa 时间：2010-02-04 16:01:33
陈老师请教有关套期保值方面的内容,看书没有理解. 如何区分某项套期业务属于公允价值套期呢?还是现金流量套期呢?比如:现在很多企业的套期业务一般是 2 种,1是购进某原材料,防止价格波动做的期货;2是销售商品时,做的期货. 麻烦陈老师给指点 1 指点吧!!!

回答人：chenyiwei
回复 楼主 zoujiecpa 的帖子没有具体案例是比较难以具体说的。论坛精华区应有套期会计的操作介绍，可以看看。